臺灣橋頭地方法院民事判決　　　　　 110年度橋簡字第1207號

原　　　告　黃緯豪　

被　　　告　黃堃旂　
上列當事人間請求損害賠償事件，原告提起刑事附帶民事訴訟，
經本院刑事庭裁定移送前來（110 年度簡附民字第198 號），本
院於民國111 年2 月17日言詞辯論終結，判決如下：
    主      文
被告應給付原告新臺幣23,200元，及自民國110 年12月8 日起至
清償日止，按週年利率百分之5 計算之利息。原告其餘之訴駁回
。
訴訟費用由被告負擔五分之四，餘由原告負擔。
本判決得假執行；但被告如以新臺幣23,200元為原告供擔保，免
為假執行。
原告其餘假執行之聲請駁回。
    事實及理由
一、原告主張：被告於民國110 年3 月18日13時32分許，在高雄
    市楠梓區楠梓科技產業園區經五路與內環北路口之日月光公
    司K7廠資源回收場旁，因移車糾紛與原告發生口角，被告竟
    基於傷害之犯意，持工程帽1 頂朝原告揮打（下稱系爭事故
    ），因而致原告受有頭部外傷左聶部頭皮3 乘3 公分瘀腫、
    左上臂疼痛之傷害下稱系爭傷害）。原告因系爭傷害已計支
    出醫療費用新臺幣（下同）2,200 元、交通費用1,000 元、
    且因系爭事故，於案發當日、後續之調查庭、調解、開庭等
    程序，共請假5 日，受有誤工費之薪資損失10,000元；復因
    系爭傷勢之影響，精神上受有重大痛苦。為此，爰依民法侵
    權行為法律關係，請求被告賠償上述費用及精神慰撫金186,
    800 元等語，並聲明：被告應給付原告200,000 元，及自刑
    事附帶民事起訴狀繕本送達翌日起至清償日止，按週年利率
    5 ％計算之利息。
三、被告則以：對於系爭事故發生時間、地點及經過情形，暨原
    告因此受有系爭傷害之事實，均無爭執，且對於原告請求項
    目其中醫療費用2,200 元、交通費用1,000 元皆不爭執，但
    原告主張之誤工費之薪資損失部分，僅願意賠償5,000 元、
    慰撫金部分，願意賠償10,000元，超逾部分均予以爭執等語
    ，資為抗辯，爰答辯聲明：駁回原告之訴。
四、本院之判斷
  ㈠按因故意或過失，不法侵害他人之權利者，負損害賠償責任
    ；不法侵害他人之身體、健康、名譽、自由、信用、隱私、
    貞操，或不法侵害其他人格法益而情節重大者，被害人雖非
    財產上之損害，亦得請求賠償相當之金額，民法第184 條第
    1 項前段、第195 條第1 項前段分別定有明文。原告主張之
    上開事實，業據其提出與所述相符之醫療費用收據為證（見
    附民卷第7 頁），被告亦不爭執其前揭傷害原告之事實，且
    被告因上開事實，業經本院以110 年度簡字第1513號刑事判
    決認被告對原告犯刑法傷害罪而判處有罪確定，業經本院核
    閱刑事卷宗屬實，堪認被告對原告應負侵權行為損害賠償責
    任。
  ㈡茲就原告各項請求有無理由，分敘如下：
  1.醫療費用：
    原告主張其因系爭事故受有系爭傷害，經前往右昌聯合醫院
    門診治療，共支出醫療費用2,200 元，業據其提出上開醫療
    院所之醫療費用收據為證（見附民卷第7 頁），經核無誤，
    且為被告所不爭執，是原告此部分之請求，核屬有據，應予
    准許。
  2.交通費用：
    原告主張因系爭事故支出交通費用1,000 元一節，為被告所
    不爭執，是原告此部分之請求，核屬有據，應予准許。
  3.誤工費之薪資損失：
    原告主張因系爭事故，於案發當日、後續之調查庭、調解、
    開庭等程序，共請假5 日，受有誤工費之薪資損失10,000元
    一節，被告辯稱僅願意支付5,000 元等語。經查，原告並未
    提出任何請假、扣薪證明，難以認定原告確實有請假而遭扣
    薪之事實，可認原告實際並無受有誤工費之薪資損失10,000
    元之損害，原告既係依據民法侵權行為提起本件訴訟，侵權
    行為損害賠償之請求權，以受有實際損害為成立要件，若無
    損害即無賠償，此即所謂損害填補原則，原告既無實際受有
    不能工作之薪資損失，此部分即無損害填補之可言，自不得
    請求賠償，況原告部分為出席調查庭、調解、開庭程序之請
    假，本屬原告行使刑事告訴權及訴訟權所為行為之結果，與
    其所主張原告之侵權行為間亦欠缺相當因果關係，本不得為
    請求。從而，本件認原告因系爭事故所受誤工費之薪資損失
    為5,000 元，逾此範圍之請求，則無理由。
  4.精神慰撫金部分：
    按慰藉金之賠償須以人格權遭遇侵害，使精神上受有痛苦為
    必要，其核給之標準固與財產上損害之計算不同，然非不可
    斟酌雙方身分資力與加害程度，及其他各種情形核定相當之
    數額（最高法院51年臺上字第223 號判例意旨參照）。原告
    目前就讀大學、日薪為2,000 元；被告為國中畢業，月薪約
    35,200元，此為兩造所自陳，並有兩造之稅務電子閘門財產
    所得調件明細表附卷可查，併斟酌系爭事故發生之原因，原
    告所受傷害之程度，暨兩造之身分、地位、教育程度、經濟
    狀況等一切情形，認原告請求賠償非財產上損害應以15,000
    元為適當。是原告請求逾此範圍之部分，為無理由，應予駁
    回。
  6.綜上，原告所得請求被告賠償之金額為23,200元（計算式：
    2,200 ＋1,000 ＋5,000 ＋15,000＝23,200元）。
  ㈢按給付有確定期限者，債務人自期限屆滿時起，負遲延責任
    。給付無確定期限者，債務人於債權人得請求給付時，經其
    催告而未為給付，自受催告時起，負遲延責任。其經債權人
    起訴而送達訴狀，或依督促程序送達支付命令，或為其他相
    類之行為者，與催告有同一之效力；民法第229 條第1 、2
    項分別定有明文。又遲延之債務，以支付金錢為標的者，債
    權人得請求依法定利率計算之遲延利息。但約定利率較高者
    ，仍從其約定利率；而應付利息之債務，其利率未經約定，
    亦無法律可據者，週年利率為百分之五；亦為同法第233 條
    第1 項及第203 條所明定。則原告本於侵權行為之法律關係
    ，請求被告應給付自刑事附帶民事起訴狀繕本送達被告翌日
    即自110 年12月8 日起，至清償日止，按週年利率5 ％計算
    之遲延利息，核與上開規定並無違背，自無不合。
五、綜上所述，原告依侵權行為損害賠償之法律關係，請求被告
    給付原告23,200元，及自110 年12月8 日起至清償日止，按
    週年利率5 ％計算之利息，為有理由，應予准許，逾此部分
    所為之請求，為無理由，應予駁回。
六、本件原告勝訴部分係就民事訴訟法第427 條第1 項訴訟適用
    簡易程序所為被告部分敗訴之判決，依同法第389 條第1 項
    第3 款規定，應就被告敗訴部分，依職權宣告假執行。原告
    所為宣告假執行之聲請，僅在促使法院為此職權之行使，本
    院自不受其拘束，仍應逕依職權宣告假執行，惟此部分聲請
    既已依職權宣告，無再命原告提供擔保之必要，此部分不另
    為准駁之諭知，並依同法第392 條第2 項規定，依職權宣告
    被告預供擔保後，得免為假執行，至原告敗訴部分，其假執
    行之聲請即失所附麗，應併予駁回，附此敘明。
七、本件事證已臻明確，兩造其餘攻擊防禦方法及所提證據，核
    與本件判決結果不生影響，爰不另一一論述，併予敘明。
八、訴訟費用負擔之依據：民事訴訟法第79條。
中　　華　　民　　國　 111　　年　　3 　　月　　4 　　日
                  橋頭簡易庭  法      官  郭育秀
以上正本係照原本作成。
如不服本判決，應於送達後20日內，向本院提出上訴狀並表明上
訴理由，如於本判決宣示後送達前提起上訴者，應於判決送達後
20日內補提上訴理由書（須附繕本）。
中　　華　　民　　國　 111　　年　　3 　　月　　4 　　日
                              書  記  官  塗蕙如